臺灣新竹地方法院民事裁定  
111年度抗字第63號
抗  告  人  許婷婷  
相  對  人  楊秀榮  
上列抗告人與相對人間支付命令異議事件，抗告人對於中華民國
111年9月19日本院111年度促字第2156號裁定提起抗告，本院裁
定如下：
    主  文
抗告駁回。
抗告程序費用新臺幣壹仟元由抗告人負擔。
    理  由
一、本件抗告意旨略以：抗告人於民國111年8月4日在嘉義長庚
    醫院生產及坐月子，至111年9月8日在東勢警察局收到本院1
    11年度促字第2156號支付命令，隨即於111年9月12日提出異
    議，但經裁定駁回異議，爰依法提出抗告等語。
二、按送達應於應受送達人之住居所、事務所或營業所行之；送
    達於住居所、事務所或營業所，不獲會晤應受送達人者，得
    將文書付與有辨別事理能力之同居人或受僱人；如送達不能
    依前開規定為之者，得將文書寄存送達地之自治或警察機關
    ，並作送達通知書兩份，一份黏貼於應受送達人住居所、事
    務所、營業所或其就業處所門首，另一份置於該送達處所信
    箱或其他適當位置，以為送達。寄存送達自寄存之日起，經
    10日發生效力，民事訴訟法第136條第1項前段、第137條第1
    項及第138條第1、2項分別定有明文。準此，民事訴訟法第1
    38條所規定之寄存送達，係以將文書寄存送達地之自治或警
    察機關，並作送達通知書，黏貼於應受送達人住居所、事務
    所或營業所門首時，為送達之時；應受送達人究於何時前往
    領取應受送達之文書，或並未前往領取，該文書嗣經退還原
    送達法院，於送達之效力均無影響。又戶籍地址，一般係作
    為戶政管理機關管理戶政之依據，固未必與民法第20條有關
    住所之定義相吻合。惟如另無其他主、客觀事實存在，並得
    依該事實，足認當事人有於戶籍地址外，依一定事實，以久
    住之意思，繼續住於另一地域，而堪認另一地域，即屬當事
    人設定之住所外，基於民法第20條第2項反面解釋「一人一
    住所原則」，非不得認戶籍地址，即為當事人以久住之意思
    ，繼續住於該戶籍地之表徵，而屬民法上之住所。
三、經查，本院前於111年7月27日依相對人之聲請，對抗告人核
    發111年度促字第2156號支付命令，經依法囑託郵務機關於1
    11年8月4日對抗告人位在新竹市○區○○街00號七樓之戶籍地
    為寄存送達，而抗告人自承係於111年9月8日至上開戶籍地
    之東勢派出所領取，並在支付命令異議狀、本件民事抗告狀
    上自書上開戶籍地為住處，有上開送達證書、異議狀、抗告
    狀在卷可稽（見司促卷第45、55頁、本院卷第11頁），足認
    抗告人確有居住在新竹市○區○○街00號七樓戶籍地無誤，雖
    抗告人主張其於111年8月4日在嘉義長庚醫院生產及坐月子
    ，然由其提出之出生證明書顯示抗告人之配偶即同居人亦設
    籍於同處，非不得代為領取訴訟文書；再者，抗告人僅因生
    產因素短暫離開住所，並無變更或廢止住所之意，堪認上開
    戶籍地仍為其住所，從而應認上開寄存送達，依民事訴訟法
    第138條第2項之規定，自寄存之日起經10日發生效力，即該
    支付命令應於111年8月14日發生送達效力，是抗告人聲明異
    議期間應自111年8月15日起算20日之法定不變期間，縱抗告
    人實際係於111年9月8日始親至警局領取，亦不影響其合法
    送達之效力。而抗告人於本件支付命令合法送達後，未於11
    1年9月5日前聲明異議（自111年8月15日起算20日異議期間
    再加計2日在途期間，異議期間末日應為111年9月5日），乃
    遲至111年9月13日始具狀聲明異議，有該異議狀上本院收狀
    章可憑（見司促卷第55頁），依上開法條之規定，已逾法定
    不變期間，其聲明異議自非適法。是以，本院於111年9月19
    日以111年度促字第2156號民事裁定認抗告人所為異議逾期
    為由駁回抗告人之聲明異議，並無違誤。抗告人以前開情詞
    指摘原裁定不當，求予廢棄，為無理由，應予駁回。
四、據上論結，本件抗告為無理由，依民事訴訟法第495條之1第
    1項、第449條第1項、第95條、第78條，裁定如主文。
中　　華　　民　　國　　111 　年　　11  　月　 10   　日
                  民事第二庭   審判長  法  官  彭淑苑
                                       
　　　　　　　　　　　　　　　　　　　 法  官  周美玲
                                      
　　　　　　　　　　　　　　　　　　　 法  官  傅伊君　
以上正本係照原本作成。
本裁定不得抗告。　　　　　　　　　　　　　　　　　　　　
中　　華　　民　　國　　111 　年　　11　　月　　10　　日
　　　　　　　　　                     書記官  彭富榮